【裁判字號】    89,易,168
【裁判日期】    890320
【裁判案由】    傷害
【裁判全文】
臺灣嘉義地方法院刑事判決                          八十九年度易字第一六八號
    公  訴  人  臺灣嘉義地方法院檢察署檢察官
    被      告  甲○○
右列被告因傷害案件，經檢察官提起公訴（八十九年度偵字第一六八號），本院判決
如左：
    主  文
甲○○傷害人之身體，處拘役肆拾日，如易科罰金，以參佰元折算壹日。
    事  實
一、甲○○與乙○○係同村居民，二人於民國（下同）八十八年十一月二十九日上午
    十一時三十五分許，在嘉義縣大林鎮○○里○○段五七號農地上，因農作物栽種
    問題發生爭執，乙○○並將甲○○所栽種之香蕉連苗根拔起拍打甲○○背部，甲
    ○○即基於普通傷害之犯意，在上開農地旁之產業道路上出手毆打乙○○，致乙
    ○○受有受有左胸瘀傷、左下背瘀傷、腫脹等傷害。
二、案經乙○○訴請嘉義縣警察局民雄分局臺灣嘉義地方法院檢察署檢察官偵查起訴
    。
    理  由
一、訊據被告甲○○矢口否認涉有上開犯行，辯稱：其僅有推告訴人乙○○，並未出
    手毆打告訴人云云。經查：右揭犯罪事實業據告訴人於警訊時、偵查中及本院審
    理時指訴綦詳（警訊卷第三頁、第四頁；偵查卷第八頁背面；本院卷第一五頁）
    ，參以告訴人於警訊時指訴其先曾向被告提出毀損告訴（警訊卷第三頁背面），
    顯見被告與告訴人二人間平日相處不睦，存有怨隙，是被告見告訴人將其所種植
    之香蕉苗連根拔起，並持以拍打其背部等情形，盛怒之下，憤而出手毆打告訴人
    亦非無可能，足徵告訴人所指訴之上開情節非虛，此外，復有行政院衛生署嘉義
    醫院診斷證明書一份附卷可稽（警訊卷第五頁），被告上開所辯，顯係事後卸責
    之詞，不足採信，事證明確，被告犯行洵堪認定。
二、核被告所為，係犯刑法第二百七十七條第一項之普通傷害罪。爰審酌被告犯罪之
    動機、目的、手段、係因與告訴人因農作物種植問題發生爭執，始憤而出手毆打
    告訴人、告訴人所受傷害情形尚屬輕微、迄今尚未與告訴人達成民事和解、所生
    危害及犯後飾詞狡辯，不知悔改之態度等一切情狀，量處如主文所示之刑，並諭
    知易科罰金之折算標準。
據上論斷，應依刑事訴訟法第二百九十九條第一項前段，刑法第二百七十七條第一項
、第四十一條，罰金罰鍰提高標準條例第一條前段、第二條，判決如主文。
本案經檢察官林世芬到庭執行職務。
中      華      民      國    八十九    年      三      月     二十     日
                              臺灣嘉義地方法院刑事第一庭
                                          法  官  吳  麗  英
右正本證明與原本無異。
如不服本判決，應於判決送達後十日內向本院提出上訴狀( 應附繕本 )。
中      華      民      國    八十九    年      三      月     二十     日
                                          書記官  李  子  英
附錄本案論罪科刑法條：
刑法第二百七十七條：傷害人之身體或健康者，處三年以下有期徒刑，拘役或一千元
                    以下罰金。
                    犯前項之罪，因而致人於死者，處無期徒或七年以上有期徒刑
                    ，致重傷者，處三年以上、十年以下有期徒刑。


司法院資訊處製作；財團法人民間司法改革基金會備份。
